【裁判字號】    99,易,1381
【裁判日期】    990816
【裁判案由】    竊盜
【裁判全文】
臺灣高雄地方法院刑事判決              99年度易字第1381號
公  訴  人  臺灣高雄地方法院檢察署檢察官
被      告  甲○○
上列被告因竊盜案件，經檢察官聲請簡易判決處刑（98年度偵字
第18807 號），經本院高雄簡易庭認不應以簡易判決處刑，改依
通常程序審理，本院判決如下：
    主  文
甲○○犯竊盜罪，累犯，處有期徒刑參月，如易科罰金，以新臺
幣壹仟元折算壹日。
    事  實
一、甲○○前於民國95年間，因竊盜案件，經本院95年度簡字第
    5969號判決，判處有期徒刑3 月，於96年4 月15日縮刑期滿
    執行完畢。詎不知悛悔，利用其任職溥彥企業有限公司（下
    稱溥彥公司）派遣其至高雄市○○區○○路3 號臺灣國際造
    船股份有限公司（下稱臺船公司）施工期間，趁人不注意之
    際，竟意圖為自己不法之所有，於98年6 月23日上午7 時30
    分許，徒手竊取臺船公司所有之鋼鐵塊8 個【價值約新臺幣
    （下同）150 元】，放置於其所騎乘之車號HFV-515 重型機
    車置物箱內得手。嗣於同日7 時45分欲騎乘該機車闖越臺船
    公司大門時經臺船公司保全人員乙○○發覺並報警處理，始
    查悉上情。
二、案經高雄市政府警察局小港分局報告臺灣高雄地方法院檢察
    署檢察官聲請簡易判決處刑。
    理  由
壹、證據能力部分：
    按被告以外之人於審判外之言詞或書面陳述，除法律有規定
    者外，不得作為證據。又被告以外之人於審判外之陳述，雖
    不符前4 條之規定，而經當事人於審判程序同意作為證據，
    法院審酌該言詞陳述或書面陳述作成時之情況，認為適當者
    ，亦得為證據。當事人、代理人或辯護人於法院調查證據時
    ，知有第159 條第1 項不得為證據之情形，而未於言詞辯論
    終結前聲明異議者，視為有前項之同意，刑事訴訟法第159
    條第1 項、第159 條之5 第1 項、第2 項分別定有明文。查
    本案認定事實所引用之卷證資料，除原已符同法第159 條之
    1 至第159 條之4 規定、及法律另有規定等傳聞法則例外規
    定，而得作為證據外，其餘卷證資料，並無證據證明係公務
    員違背法定程序所取得，而檢察官、被告於本院行準備程序
    及審理時，均不爭執其證據能力，且本院審酌前揭陳述作成
    時之情況，並無違法取證之瑕疵，亦認以之作為證據為適當
    ，是本件有關被告以外之人於審判外之言詞或書面陳述等供
    述證據，依前揭法條意旨，自均得為證據。
貳、實體部分：
一、訊據被告固坦認於前揭時、地，拿取臺船公司前揭鋼鐵塊8
    個置入其前揭機車內，惟矢口否認有何竊盜犯行，辯稱：其
    無竊盜故意，其係因工作需要，而拿取前揭鐵塊欲墊平工地
    地板，因臨時想買檳榔，才將前揭鐵塊載出臺船公司云云。
    經查：
（一）上揭事實，除被告主觀是否具意圖為自己不法所有之竊盜
      故意外，其餘事實，迭據被告於警詢、偵訊及本院審理時
      供承不諱（見警卷第2 頁、偵卷第11頁、本院審簡卷第44
      頁、本院卷第25頁），核與證人即臺船公司保全人員乙○
      ○於警詢、偵訊、本院審理時及行政處防護科長丙○○於
      警詢、偵訊之指述相符（見警卷第4 至7 頁、偵卷第11至
      12 頁 、本院卷第21至23頁），並有贓物認領保管單1 紙
      、查獲現場照片3 張在卷可稽（見警卷第14頁、第21至22
      頁），自堪認定。
（二）被告雖以前詞置辯，惟查：
    1.證人乙○○於本院審理時結證稱：當時係上班時間，而上
      班時間人都往裡面走，其站在大門左邊，左邊是要出去的
      ，右進左出，其看到被告騎機車從廠區門口出來要騎到大
      門方向，因出大門要盤查，其站在大門地方看到被告出來
      攔他下來，當時有2 臺機車，被告是第2 輛，「其在盤查
      第1 輛時，被告要從第1 輛車要直接闖過去」，其就阻止
      被告，請他拿證件出來，被告拿不出來說放在機車置物箱
      底下，還沒開置物箱時，因機車很重，有點撐不住，被告
      轉身準備拿證件，機車就快倒地了，「當時被告扶起機車
      騎著就準備催油門要走」，然後其又拉住被告的機車，其
      說看證件就好，被告翻起來給其看，裡面都是鐵塊。臺船
      公司出廠區，要檢查證件，機車置物箱也要看。「被告當
      天一直要走，不讓其檢查」，其才說只要看證件就好。其
      看到鐵塊，被告就軟腳，機車扶不住，就連人帶車都倒在
      地上，被告沒有說什麼。其「確定」被告並未說出去買個
      東西馬上回來，被告並未說是工頭叫他載東西，東西太重
      ，所以放在置物箱，且出大門要帶東西，均要有黃色出貨
      單才可以出門，若帶私人工具出門也要有工具單，上班時
      間進廠區要填寫工具單。不管是否出去買東西均須依此流
      程檢查，若只是出去買檳榔馬上回來也絕對要填單。要出
      門不管是臺船員工還是承包商，出門一定要有黃單，等於
      是護料的放行條等語（見本院卷第21至23頁），足見被告
      欲規避檢查，趁隙將載運前揭鐵塊之機車騎乘出廠，且攜
      帶前揭鐵塊出廠，亦未出具單據證明，又未向證人乙○○
      說明前揭鋼鐵塊係工作用，其僅出去買檳榔馬上回來。而
      被告亦於本院審理時供稱：其當時有稍微軟腳，其堅持不
      讓證人乙○○看置物箱，但是他還是要看，其準備回來再
      給他看等語（見本院卷第24頁），益見被告為證人乙○○
      攔檢時，確不欲讓證人乙○○檢查其機車置物箱。衡情被
      告苟係出於正當目的拿取前揭鋼鐵塊，為何不能當場出示
      讓證人乙○○檢查？則其外顯軟腳之止，更顯不法犯行遭
      揭露而心虛之情。況證人即溥彥公司派任於臺船公司工頭
      林志雄於本院訊問時結證稱：只要是屬於工廠內的東西要
      拿出去，均需要報備，包括本案的鐵塊等語（見本院審簡
      卷第29頁），而證人即溥彥公司派任於臺船機械工廠現場
      負責人羅國南亦於本院訊問時證稱：臺船公司規定在工廠
      內的鐵塊工人均得使用，但不得攜帶外出，如有需要攜出
      需填寫申請單，並由主管蓋章，此規定都有告知員工及工
      人等語（見本院審簡卷第42頁），足徵被告明知將臺船公
      司前揭鋼鐵塊攜出工廠，需填寫單據，仍未填載，承前述
      ，並欲規避檢查攜出，主觀上難謂無為自己不法所有之意
      圖。
    2.又被告前有船廠竊盜前科一節，有臺灣高等法院被告前案
      紀錄表、臺灣高雄地方法院檢察署檢察官95年度速偵字第
      545 號聲請簡易判決處刑書各1 份在卷可參，苟被告知所
      惕警，為免再受囹圄之苦，自當極力避嫌以自清，復參以
      購買檳榔食用，亦非急迫需立即處理之事，則被告果為工
      作目的拿取前揭鋼鐵塊，自當先將該物放置其工作處後，
      再出去購買檳榔，被告卻捨此不為，顯違常情，益徵被告
      顯係假借工作之名，行偷竊之實，主觀上確有意圖不法所
      有之竊盜故意甚明。是縱證人林志雄於本院訊問時證稱：
      其案發當日有指派被告將鐵板墊高的工作，可能需要用到
      鐵塊等語，仍難為有利被告之認定。
    3.酌以證人乙○○與被告素不相識，彼等無怨懟或金錢糾紛
      及仇恨，業據證人乙○○證述在卷（見警卷第7 頁、本院
      卷第22頁），為被告所不爭執（見本院卷第28頁），衡情
      酌理斷無甘冒偽證刑責來誣攀被告之理。又證人乙○○對
      本案遭竊時間、地點、財物損失及查獲過程等主要基本事
      實，迭於警詢、偵訊及本院審理時，均證述一致無牴，並
      據證人丙○○、林志雄及羅國南證述在卷，被告亦不否認
      有拿取前揭鋼鐵塊，亦與前揭客觀事證相符，實屬信而有
      徵，自堪採信。被告前揭所辯，顯係臨訟畏罪飾卸之詞，
      不足採憑。
    4.綜上各節以觀，被告主觀上自有意圖為自己不法所有之竊
      盜故意，客觀上亦有竊取行為無訛。
（三）綜上，被告前揭所辯，顯係狡辯之詞，無足採信。本件事
      證明確，被告前揭竊盜犯行，洵堪認定，應予依法論科。
二、論罪科刑部分：
    核被告所為，係犯刑法第320 條第1 項之竊盜罪。又被告曾
    有如事實欄所載之犯罪科刑執行情形，有臺灣高等法院被告
    前案紀錄表各1 份在卷可參，其受有期徒刑執行完畢，5 年
    以內故意再犯有期徒刑以上之罪，為累犯，應依刑法第47條
    第1 項規定，加重其刑。爰審酌被告不思以正途牟取所需，
    任意竊取他人財物，法治觀念淡薄，律己力不佳，行為實屬
    不該，被害人臺船公司所受損害僅150 元，且所竊上開財物
    業經被害人領回，有贓物認領保管單1 紙在卷可徵，被害人
    所受損害非鉅，惟犯罪後猶持陳詞詭辯，未見悔意，不知惕
    警，犯後態度不佳等一切情狀，量處如主文所示之刑，並諭
    知易科罰金之折算標準。
據上論斷，應依刑事訴訟法第452 條、第451 條之1 第4 項但書
第1 款、第299 條第1 項前段，刑法第320 條第1 項、第41條第
1 項前段、第47條第1 項，刑法施行法第1 條之1 第1 項、第2
項前段，判決如主文。
本案經檢察官丁○○到庭執行職務。
中    華    民    國    99    年    8     月    16    日
                  刑事第九庭    審判長法  官   鄭詠仁
                                      法  官   黃沛文
                                      法  官   謝枚霏
以上正本證明與原本無異。
如不服本判決應於收受送達後10日內向本院提出上訴書狀，並應
敘述具體理由；如未敘述上訴理由者，應於上訴期間屆滿後20日
內向本院補提理由書（均須按他造當事人之人數附繕本）「切勿
逕送上級法院」。
中    華    民    國    99    年    8     月    16    日
                                      書記官   楊馥如
附錄本判決論罪之法條：
中華民國刑法第320條
（普通竊盜罪、竊佔罪）
意圖為自己或第三人不法之所有，而竊取他人之動產者，為竊盜
罪，處5  年以下有期徒刑、拘役或 5 百元以下罰金。
意圖為自己或第三人不法之利益，而竊佔他人之不動產者，依前
項之規定處斷。
前二項之未遂犯罰之。

司法院資訊處製作；財團法人民間司法改革基金會備份。
